臺灣高等法院高雄分院刑事判決　　　　　九十三年度上訴字第一三號
　　上　訴　人　台灣高雄地方法院檢察署檢察官
　　被　　　告　丙○○
右上訴人因被告偽造文書等案件，不服臺灣高雄地方法院九十年度訴字第一０六三號
中華民國九十三年七月三十日第一審判決（起訴及併辦案號：臺灣高雄地方法院檢察
署八十九年度偵字第二０二四三號、九十年度偵字第九四一六號、一九九一０號、九
十一年度偵字第二五八三七號及九十三年度偵字第一六二０四號），提起上訴，本院
判決如左：
      主      文
上訴駁回。
      事實及理由
一、本案經本院審理結果，認原審認事用法及量刑均無不當，應予維持，並引用原審
    判決書記載之事實、證據及理由（如附件），惟原判決第八頁第一行所載之「劉
    鳳月」，應係「劉鳳珍」之誤，爰予更正。
二、檢察官上訴意旨以：被告丙○○另於本件判決前之九十二年間，有購買護照後再
    行販賣之違反護照條例之行為，而前開行為與本件行為時間緊接，手段相同，所
    犯罪名又同一，顯係基於概括之犯意反覆為之，為連續犯，屬裁判上一罪，依審
    判不可分原則，該案應為起訴效力所及，原審未及審酌而為判決，難謂允當云云
    。
三、經查，被告丙○○係人蛇集團成員，其於本件犯行，係收集台灣地區民眾朱雪珍
    等人之國民身分證，換貼大陸地區人民之身分證後，再持該等變造之國民身分證
    ，向我國外交部申領護照，進而將護照提供予大陸地區人民入出境使用，所為係
    犯護照條例第二十三條第一項之變造國民身分證以供申請護照罪；而檢察官上訴
    意旨所指被告丙○○於九十二年間另有販賣護照之行為，經本院核閱併案之台灣
    高雄地方法院檢察署九十三年偵字第一六二０四號案卷及檢察官書立之併案意見
    書，該案犯罪事實為：被告丙○○與其妻劉鳳珍（現已離婚），以邀劉鳳珍之同
    學陳麗萍及其夫莊裕國旅遊日本國為由，幫陳麗萍夫妻辦理簽證後，竟將陳麗萍
    夫妻交予辦理簽證之護照侵占入己，並將陳麗萍夫妻之護照交予人蛇集團成員以
    「剃頭」（即換貼他人照片變造）之方式變造護照後販賣予大陸人民使用，嗣於
    九十二年十一月二十九日，大陸女子朱春玲持變造之陳麗萍護照自巴拿馬搭機欲
    偷渡瓜地馬拉時，為該國警方查獲，由我國外交部函知航空警察局始循線查獲，
    核被告丙○○所為，係犯護照條例第二十四條第一項之變造護照罪及刑法第三百
    三十五條第一項之普通侵占罪，二罪之間有方法結果之牽連關係，為裁判上一罪
    ，應從一重論以變造護照罪。然查該案被告係將陳麗萍夫妻真正之護照，以換貼
    他人照片之方式予以變造，此與本案被告係將其收集之台灣地區民眾朱雪珍等人
    真正之身分證，換照大陸地區人民之照片即變造身分證後，始以大陸人民之名義
    申領護照，前者為變造護照，後者為變造國民身分證以供申請護照，二者罪名不
    同，犯意各別，應予分論併罰，自無連續犯之適用，而為起訴效力所及，檢察官
    認係連續犯，而指摘原判決未及一併審酌為不當，尚有誤會，其上訴非有理由，
    應予駁回。
四、被告丙○○於本院審理時，經合法傳喚，無正當理由不到庭，爰不待其陳述，逕
    行判決。
據上論斷，應依刑事訴訟法第三百六十八條、第三百七十三條、第三百七十一條，判
決如主文。
本案經檢察官朱文彬到庭執行職務。
中    華    民    國     九十三     年      十一      月     二十三     日
                              臺灣高等法院高雄分院刑事第四庭
               審判長法官  蕭權閔
                                        法官  李嘉興
                                        法官  陳吉雄
右正本證明與原本無異。
如不服本判決應於收受本判決後十日內向本院提出上訴書狀，其未述上訴理由者，
並得於提起上訴後十日內向本院補提理由書狀（均須按他造當事人之人數附繕本)「
切勿逕送上級法院」。
                                      書記官  黎  珍
中    華    民    國     九十三     年      十一      月     二十四     日
                                                                   Ａ
附件：
臺灣高雄地方法院刑事判決                          九十年度訴字第一六三號
    公  訴  人  臺灣高雄地方法院檢察署檢察官
    被      告  丙○○  男  三十二歲（民國○○○年○月○日生）
                        住高雄縣大寮鄉○○村○○路七二號
                        居高雄市○○區○○街七五號十一樓之二
                        送臺灣高雄第二監獄
                        身分證統一編號：Ｓ一二五四四六一六號
    選任辯護人  徐建光  律師
右列被告因偽造文書案件，經檢察官提起公訴（八十九年度偵字第二０二四三號、九
十年度偵字第九四一六號）及移送併案〔高雄地方法院檢察署九十年度偵字第一九九
一０號、九十一年度偵字第二五八三七號〕，被告於審判程序進行中就被訴事實為有
罪之陳述，經本院合議庭裁定適用簡式審判程序審理，茲判決如左：
    主  文
丙○○共同連續行使偽造私文書，足以生損害於公眾及他人，處有期徒刑壹年貳月。
扣案如附表示之物及己○○、丁○○、辛○○、張亦嬅、未○○、申○○、庚○○、
丑○○、洪嫡娟、朱雪珍、午○○、巳○○、乙○○、甲○○、寅○○、子○○、卯
○○、辰○○普通護照申請書上所偽造之「己○○」、「丁○○」、「辛○○」、「
張亦嬅」、「未○○」、「申○○」、「庚○○」、「丑○○」、「洪嫡娟」、「朱
雪珍」、「午○○」、「巳○○」、「乙○○」、「甲○○」、「寅○○」、「子○○」、「卯○○」、「辰○○」之署押及日本入境簽證申請書上所偽造之「卯○○」
、「DUNG LI CHING」及「辰○○」、「LIAO LI PING」中英文簽名，均沒收之。
    事  實
一、丙○○與劉鳳珍〔丙○○之妻〕、劉鳳月〔丙○○之妻妹〕、綽號「小保」、「
    小四」、「小五」之不詳姓名年籍男子，基於概括之犯意聯絡，為販售冒名申領
    之中華民國護照供在台之大陸女子出入國境，自民國八十八年間起，由丙○○在
    報紙刊登借款廣告，以取得借款人之身分證。嗣於八十九年八月間，丙○○利用
    張亦嬅與不知情之己○○、丁○○、辛○○需款急迫，而在高雄縣鳳山市客運站
    前某咖啡店內等地，貸予上述人員新台幣︵下同︶一萬元，同時預扣十天一期之
    一千元利息，由張亦嬅等借款人簽交本票並質押身分證，而收取顯不相當之月息
    三十分利息。
二、張亦嬅〔已另審結〕於八十九年七月間，因急須金錢應急，於閱覽自由時報報紙
    上分類廣告後，即撥打丙○○在報紙刊登載借款廣告之0000000000號
    電話洽詢。電話中一名自稱「百合姐」之人告知須先派人到張亦嬅家中了解環境
    後，再決定是否借錢予張亦嬅。八十九年八月八日十五許，丙○○與張亦嬅連繫
    後到其家中，張亦嬅告知欲借款一萬元，丙○○表示因張亦嬅沒有貴重物品可以
    供擔保，除須先預扣十天一期之一千元利息外，尚須簽交本票並質押身分證，又
    因張亦嬅有護照，為防止張亦嬅逃跑，尚需辦理護照遺失始可。張亦嬅為能順利
    取得借款，竟應丙○○之要求明知其所申辦之中華民國護照並未遺失，同日即向
    高雄市政府警察局三民第一分局刑事組謊報護照遺失，而誣告不特定人觸犯侵占
    遺失物罪，致使不知情之承辦警員據以填載「中華民國護照遺失作廢申報表」交
    付張亦嬅收執。張亦嬅旋於同年月十日在高雄縣鳳山市○○路與中山路口，將該
    申報表交付丙○○，足以生損害於警察機關對於護照遺失案件管制、入出境管理
    局對於入出境之管理、外交部核發護照之正確性。
三、丙○○復利用朱雪珍於八十八年底某日，依報載家庭主婦兼差廣告000000
    0000號電話洽詢，電話中由自稱「莊白雪」女子（即劉鳳珍）表示，渠在旅
    行社工作，為趕業績需要人頭辦理出國，屆時若因故無法出國亦無所謂等語。數
    日後，劉鳳珍與朱雪珍電話中約定由朱雪珍交付身份證件，於辦完手續後，即可
    取得七千元之代價，朱雪珍答允提供身分證辦理出國手續，劉鳳珍即由丙○○陪
    同向朱雪珍拿取身份證件。丙○○又告知朱雪珍其等係經營旅行社，需要人頭向
    航空公司購買整本國際機票，從中賺取差額，朱雪珍認有利可圖，又陸續以每張
    六千、七千元不等之代價提供友人未○○、申○○、庚○○、丑○○等人身分證
    ，交付丙○○，朱雪珍則以每張身分證賺取一、二千元價差牟利〔其中丑○○因
    重覆申請未准許，而未取得酬庸〕，餘五千元交付予申○○等友人；嗣朱雪珍為
    能賺取更多之金錢，於八十九年六月某日，向丙○○詢問如何可以再提供證件賺
    取金錢，丙○○答以可謊報護照遺失，供申辦冒名假護照，使他人出國。朱雪珍
    知情後，竟仍與丙○○基於共同冒名申領之中華民國護照供在台之大陸女子出入
    國境之犯意聯絡，明知其所有護照並未遺失，仍於八十九年六月九日向高雄縣警
    察局旗山分局刑事組謊報護照遺失，而誣告不特定人觸犯侵占遺失物罪，致使不
    知情之承辦警員據以填載「中華民國護照遺失作廢申報表」交付朱雪珍收執。朱
    雪珍旋提供該「中華民國護照遺失作廢申報表」證明上號碼及八十九年五月三日
    向高雄縣旗山戶政事務所申請補領之身份證供丙○○冒名申領護照，丙○○並交
    付七千元之酬庸；朱雪珍復以每張五千元代價將收購之午○○、巳○○、乙○○
    、甲○○、寅○○、子○○〔由其妻許林素真交付〕等人之身份證先後多次交付
    丙○○，朱雪珍每張身分證賺取一、二千元牟利〔其中子○○部分酬庸未拿到〕
    。
四、丙○○陸續取得前開身份證件後，即寄至台北市由集團之「小四」、「小五」不
    詳姓名成年男子，將該等身份證上之照片變造為不詳姓名之大陸女子，再交由丙○○委託不知情之春天、易誠旅行社業務員，偽造己○○、丁○○、辛○○、張
    亦嬅、未○○、申○○、庚○○、丑○○、洪嫡娟、朱雪珍、午○○、巳○○、
    乙○○、甲○○、寅○○、子○○名義之「普通護照申請書」，連同經變造之身
    份證等資料，持向外交部申請護照，使不知情之外交部承辦員將此不實事項登載
    職務上所掌之公文書上，同時核發丁○○、朱雪珍等人之中華民國護照。丙○○
    再持該等護照售予綽號「小保」之不詳姓名成年男子供大陸女子使用〔不含朱雪
    珍名義之護照〕。足生損害於警察機關對於護照遺失案件管制、入出境管理局對
    於入出境之管理、外交部核發護照之正確性暨己○○、丁○○、辛○○、張亦嬅
    、未○○、申○○、庚○○、丑○○、洪嫡娟、朱雪珍、午○○、巳○○、乙○○、甲○○、寅○○、子○○等人。
五、嗣於八十九年九月六日十六時，丙○○陪同大陸女子周麗青在高雄小港國際機場
    欲搭機出境前往香港，周麗菁持冒用丁○○名義申領之護照交由查驗人員審查時
    ，當場遭識破，並扣得上開護照及香港特別行政區多次入境許可證一本，旋經警
    在丙○○身上扣得署名丁○○〔其上貼周麗菁大陸女子之照片〕之護照及香港簽
    證及丁○○、張亦嬅、己○○、辛○○四人借款時簽發之本票九張，再於同年九
    月二十一日經法務部調查局高雄縣調查站人員持搜索票至高雄縣大寮鄉○○路七
    二號丙○○住處，扣得朱雪珍名義護照一本，並再至高雄市尊龍客運公司扣得小
    保所寄予丙○○尚未領取之包裹一件，內有某不詳姓名大陸女子照片十二張，始
    得知上情。案經內政部警政署航空警察局高雄分局移送法務部調查局高雄縣調查
    站函送高雄地方法院檢察署偵查起訴暨該署移送併辦〔九十一年度偵字第二五八
    三七號併案〕。
六、丙○○與劉鳳珍、劉鳳月〔前二人業經本院九十一年度訴字第一三三一號審結〕
    等人蛇集團成員，劉鳳珍與丙○○並負責提供大陸偷渡客在臺期間之藏匿處所及
    辦理所須假證件取得事宜，劉鳳月則負責帶領大陸偷渡客持假護照、假簽證經由
    臺灣地區闖關前往日本之事。又李金秀、何青均係大陸地區人民〔二人業經另案
    審結〕，為取道臺灣地區前往日本打工，未經向內政部警政署入出境管理局申請
    許可，透過綽號小保之男子等臺灣地區與大陸地區人民共組之人蛇集團安排，先
    後於民國九十年二月十七日及同年五月十七日，分別自福建省福州、平潭碼頭搭
    乘不詳漁船非法偷渡來臺。二人先後非法入臺後，即經臺灣地區人蛇安排交由劉
    鳳珍、丙○○藏匿在渠等位於高雄縣大寮鄉○○村○○路七二號住處，二人旋即
    與劉鳳珍、劉鳳月、丙○○等臺灣地區人蛇集團，共同基於行使變造國民身分證
    以供申請護照、行使偽造私文書及使公務員登載不實之概括犯意聯絡，由劉鳳珍
    先於同年五月十八日帶李金秀、何青至照像館拍攝半身大頭照片，劉鳳珍取得李
    金秀、何青二人照片後，交由丙○○分別貼換於該集團透過借款質押身分證或金
    錢收購等管道所取得之「卯○○」、「辰○○」國民身分證上，變造成黏貼李金
    秀、何青照片之「卯○○」、「辰○○」國民身分證，以供申請護照之用，再由
    丙○○持該變造之「卯○○」、「辰○○」國民身分證及李金秀、何青照片，委
    託不知情之臺北自由旅行社職員李美玲，於同月二十二日偽造以「卯○○」、「
    辰○○」名義之中華民國普通護照申請書，連同上開變造之「卯○○」、「辰○○」國民身分證，持向外交部領事事務局行使，憑以申請「卯○○」、「辰○○
    」中華民國護照，致該局承辦人員誤信為卯○○、辰○○本人所申請，進而將該
    不實申請事項登載於其職務上所掌紀錄申請護照之公文書上，並准予核發各貼有
    李金秀、何青照片之卯○○、辰○○中華民國護照各一本（護照編號分別為00
    0000000、000000000），均足生損害於戶政機關對於身分證管
    理、外交部辦理護照核發業務之正確性及卯○○、辰○○本人。丙○○取得上開
    護照後，繼而再委託不知情之高雄市大裕旅行社職員馬秀惠及戊友旅行社職員李
    燕靜各持卯○○、辰○○護照，先後於同月二十九日、三十日偽造以卯○○、辰
    ○○名義之日本入境簽證申請書，持向日本交流協會行使取得卯○○、辰○○日
    本國簽證各一張（編號各為GB0000000、GB0000000），亦足以生
    損害於卯○○、辰○○及日本交流協會核發赴日本簽證業務之正確性。嗣於同年
    六月一日上午，劉鳳珍在上開住處將卯○○、辰○○中華民國護照及日本國簽證
    分別交予李金秀、何青使用，並駕車載劉鳳月帶領李金秀、何青至小港機場搭機
    北上，由劉鳳月負責帶領李金秀、何青至桃園中正機場，欲搭乘日亞航空公司Ｅ
    Ｇ─二０六班次闖關前往日本，後於當日十五時三十分許，李金秀、何青分持上
    開卯○○、辰○○護照在出境查驗台供查驗人員檢查時，為事先接獲線報在場埋
    伏之警員當場識破查獲，並扣得李金秀、何青二人持用之卯○○、辰○○護照各
    一本（內各有日本國簽證一張），在旁監看李金秀、何青通關之劉鳳月見李、何
    二女闖關失敗，旋即步出機場欲搭車逃離，嗣經李金秀、何青配合警方指認，隨
    後在機場外之臺汽客運站前逮捕劉鳳月，經李金秀、何青、劉鳳月於警局供出上
    情而另行查獲劉鳳月、丙○○二人。案經內政部警政署航空警察局移送臺灣桃園
    地方法院檢察署檢察官呈請臺灣高等法院檢察署核轉臺灣高雄地方法院檢察署檢
    察官移請併案審理。〔九十年度偵字第一九九一０號〕
    理由
一、右揭事實業據被告丙○○坦承不諱，核與共同被告張亦嬅、朱雪珍、劉鳳珍、劉
    鳳月、李金秀、何青等供述情節大致相符，復經證人庚○○、丁○○、許林素真
    、子○○、易雅惠、未○○、丑○○、卯○○、辰○○、周麗菁、馬秀惠、李美
    玲等人證稱屬實，並有朱雪珍入出境查詢資料（八十九年六月三十日自中正機
    場出境東京），屏東地檢九十一偵五八七六卷第一三頁庚○○入出境查詢資料
    （八十九年五月二十三日自中正機場出境東京、八十二年八月十二日自高雄機場
    出境香港），屏東地檢九十一偵五八七六卷第一三頁未○○入出境查詢資料（
    八十九年五月二十七日自中正機場出境東京），屏東地檢九十一偵五八七六卷第
    一三頁丑○○入出境查詢資料（八十七年五月二十日自中正機場出境曼谷），
    屏東地檢九十一偵五八七六卷第一三頁卯○○護照申請書（九十年五月二十三
    日，附有身分證正反影本），九十航警刑二六一八號卷第一五頁辰○○護照申
    請書（九十年五月二十三日，附有身分證正反影本，係偽造），九十航警刑二六
    一八號卷第一五頁辰○○護照申請書（九十年十月八日，附有身分證正反影本
    ，辰○○本人親辦，惟因已有辦過護照而受外交部人員退件），九十航警刑二六
    一八號卷第一六頁證人辰○○所手寫書稿（內容摘要：本人辰○○曾遺失身分
    證，惟到外交部辦護照而被告知已有辦過，本人不認識照片上之人），九十航警
    刑二六一八號卷第一七頁卯○○日本入境簽證申請書（申請日期：九十年五月
    二十九日，預定入境日期：九十年六月一日），九十航警刑二六一八號卷第一七
    頁辰○○日本入境簽證申請書（申請日期：九十年五月三十日，預定入境日期
    ：九十年六月三十一日），九十航警刑二六一八號卷第一八頁卯○○身分證正
    反影本，九十航警刑二六一八號卷第一九頁辰○○身分證正反影本，九十航警
    刑二六一八號卷第二○頁卯○○補領身分證申請書（申請日期：八十九年十月
    三日，遺失日期：八十九年九月），九十航警刑二六一八號卷第二○頁卯○○
    補領身分證申請書（申請日期：八十九年十一月二十二日，遺失日期：空白），
    九十航警刑二六一八號卷第二一頁卯○○補領身分證申請書（申請日期：九十
    年三月二十七日，遺失日期：九十年三月），九十航警刑二六一八號卷第二一頁
    卯○○指認，其於九十年五月中旬、九十年六月三日將身分證交予之李金秀照
    片，九十航警刑二六一八號卷第二二頁馬秀惠指認，委託其辦理卯○○日本簽
    證及機票之丙○○身分證正面影本，九十航警刑二六一八號卷第二二頁李燕靜
    指認，九十年五月三十日持辰○○身分證、護照、照片辦理日本簽證及機票之丙○○照片，九十航警刑二六一八號卷第二三頁丙○○護照申請書（九十年四月
    十六日發照，上有丙○○身分證正反影本），桃園地檢九十偵九一一五號卷第七
    頁劉鳳珍入出境許可申請書（八十九年五月十六日，上有劉鳳珍身分證正反面
    影本），桃園地檢九十偵九一一五號卷第八頁劉鳳月指認，其欲於九十年六月
    一日帶去日本之大陸女子李金秀，桃園地檢九十偵九一一五號卷第九頁劉鳳月
    指認，其欲於九十年六月一日帶去日本之大陸女子何青，桃園地檢九十偵九一一
    五號卷第九頁劉鳳月護照影本（發照日期：八十八年十二月十六日），桃園地
    檢九十偵九一一五號卷第九頁劉鳳月訂位紀錄表（九十年六月一日「台北→東
    京」，九十年六月三日「東京→高雄」，亞細亞航空）暨亞細亞航空機票，桃園
    地檢九十偵九一一五號卷第一○頁國人入出境端末查詢報表（劉鳳月，其上顯
    示自八十八年十二月起至九十年四月止，劉鳳月曾多次出入境），桃園地檢九十
    偵九一一五號卷第一一頁李金秀指認，丙○○身分證上之照片，確為九十年二
    月十七日助其偷渡，及提供卯○○護照安排偷渡事宜，綽號「小寶」之丙○○，
    桃園地檢九十偵九一一五號卷第一六頁丙○○護照申請書（九十年四月十六日
    發照，上有丙○○身分證正反影本），桃園地檢九十偵九一一五號卷第一七頁
    卯○○護照影本，桃園地檢九十偵九一一五號卷第一八頁卯○○訂位紀錄表（
    九十年六月一日「台北→東京」，回程時間未定，亞細亞航空）暨亞細亞航空機
    票，桃園地檢九十偵九一一五號卷第一九頁中華民國入境旅客申報單（卯○○
    ，九十年六月一日「台北→東京」），桃園地檢九十偵九一一五號卷第一九頁
    日本之外國人入國記錄（卯○○），桃園地檢九十偵九一一五號卷第二○頁何
    青指認，丙○○身分證上之照片，確為供其在台吃住之丙○○，桃園地檢九十偵
    九一一五號卷第二四頁丙○○護照申請書（九十年四月十六日發照，上有丙○○身分證正反影本），桃園地檢九十偵九一一五號卷第二五頁劉鳳珍入出境許
    可申請書（八十九年三月十六日，上有劉鳳珍身分證正反影本），桃園地檢九十
    偵九一一五號卷第二五頁辰○○之護照影本，桃園地檢九十偵九一一五號卷第
    二七頁中華民國入境旅客申報單（辰○○，「東京→東京」無標示日期），桃
    園地檢九十偵九一一五號卷第二九頁華信航空登機證（辰○○，九十年六月一
    日，目的：松山），桃園地檢九十偵九一一五號卷第二九頁日本之外國人入境
    紀錄（辰○○，無標示日期），桃園地檢九十偵九一一五號卷第三○頁未○○
    護照申請書（八十九年五月十二日，上有未○○身分證正反影本），桃園地檢八
    十九偵一四○三四號卷第一二九頁未○○指認，姓名為「未○○」之身分證，
    其上照片非未○○本人，桃園地檢八十九偵一四○三四號卷第一三○頁丑○○
    指認，身分證反面影本確為其所有無誤，桃園地檢八十九偵一四○三四號卷第一
    四一頁子○○護照申請書（八十九年六月十五日，上有子○○身分證正反影本
    ），桃園地檢八十九偵一四○三四號卷第一八八頁侯麗英護照申請書（八十八
    年六月十五日，上有侯麗英身分證正反影本），桃園地檢八十九偵一四○三四號
    卷第一八九頁未○○護照申請書（八十九年五月十二日，上有未○○身分證正
    反影本），桃園地檢八十九偵一四○三四號卷第一九○頁張亦嬅入出境端末查
    詢報表（入出日期：八十九年八月三十一日），航警高分三字第五九三九號卷第
    二一頁己○○入出境端末查詢報表（入出日期：八十九年九月二日），航警高
    分三字第五九三九號卷第二二頁己○○指認，丙○○身分證上照片，即為八十
    九年八月八日及八十九年八月二十二日收取己○○之身分證，且叫其簽下本票，
    交付現金之人，航警高分三字第五九三九號卷第二三頁張亦嬅指認，丙○○身
    分證上照片，即為八十九年八月八日收取張亦嬅之身分證，且叫其簽下本票，交
    付現金之人，航警高分三字第五九三九號卷第二四頁丁○○指認，丙○○身分
    證上照片，即為八十九年八月十八日收取丁○○之身分證，且叫其簽下本票，交
    付現金之人，航警高分三字第五九三九號卷第二五頁周麗青指認，丁○○身分
    證即為八十九年九月五日周麗青連同機票所收取，航警高分三字第五九三九號卷
    第二六頁丁○○護照、身分證正反面影本，航警高分三字第五九三九號卷第二
    七頁周麗青之台灣地區旅行證，航警高分三字第五九三九號卷第二八頁本票
    兩張（票號TH○八○五○一、TH○八○五○二，發票日均為「八十九年八月二十
    七日」，金額均為「一萬元正」，發票人「丁○○」），航警高分三字第五九三
    九號卷第二九頁本票兩張（票號CH四九五三○一、CH四九五三○四，發票日「
    八十九年八月十四日」、「八十九年八月二十八日」，金額均為「一萬元正」，
    發票人「張亦嬅」），航警高分三字第五九三九號卷第三○頁本票兩張（票號
    CH四九五三○六、CH 四九五三○七，發票日均為「八十九年九月一日」，金額
    均為「二萬元正」，發票人「辛○○」），航警高分三字第五九三九號卷第三一
    頁本票兩張（票號CH 四九五三○二、CH四九五三○五，發票日為「八十九年
    八月十四日」、「八十九年八月二十九日」，金額均為「一萬元正」，發票人「
    己○○」），航警高分三字第五九三九號卷第三二頁丁○○駕照正面影本，航
    警高分三字第五九三九號卷第三三頁午○○護照申請書（八十九年七月十一日
    ，上有午○○身分證正反影本），癸○○○九十偵九四一六號卷第六頁巳○○
    護照申請書（八十九年七月四日，上有巳○○身分證正反影本），癸○○○九十
    偵九四一六號卷第七頁乙○○護照申請書（八十九年六月二日，上有乙○○身
    分證正反影本），癸○○○九十偵九四一六號卷第八頁江靜苑護照申請書（八
    十九年七月六日，上有江靜苑身分證正反影本），癸○○○九十偵九四一六號卷
    第九頁寅○○護照申請書（八十九年七月十一日，上有寅○○身分證正反影本
    ），癸○○○九十偵九四一六號卷第一○頁未○○護照申請書（八十九年五月
    十二日，上有未○○身分證正反影本），癸○○○九十偵九四一六號卷第一一頁
    申○○護照申請書（八十九年五月十六日，上有申○○身分證正反影本），癸○○○九十偵九四一六號卷第一三頁庚○○護照申請書（八十九年五月十日，
    上有庚○○身分證正反影本），癸○○○九十偵九四一六號卷第一四頁高雄市
    警察局三民第一分局函覆本院，關於張亦嬅於八十九年八月八日申報護照遺失之
    資料，本院卷一第一二二至一二三頁高雄縣旗山鎮戶政事務所函覆本院，關於
    朱雪珍補發身分證資料，明細如下：補領身分證申請書（申請人：朱雪珍，申請
    日期：八十九年八月九日），本院卷一第一二七頁補領身分證申請書（申請人：
    朱雪珍，申請日期：八十九年三月十七日），本院卷一第一二八頁補領身分證申
    請書（申請人：朱雪珍，申請日期：八十九年五月三日），本院卷一第一二九頁
    內政部警政署入出境管理局函覆本院，關於被告張亦嬅、朱雪珍二人歷次出入
    境紀錄表，詳細資料如下：張亦嬅（出境日期：八十九年八月三十一日，中正機
    場），本院卷一第一六一頁、朱雪珍（出境日期：八十九年六月三十日，中正機
    場），本院卷一第一六一頁內政部警政署刑事警察局鑑驗通知書（九十年十月
    二十五日刑鑑字第二○○七八五號，鑑定丁○○、朱雪珍、張慧玲、黃德安護照
    真偽，鑑驗情形：護照上均有浮水印、彩絲、微細印刷、光學變化圖案等防偽特
    徵，判係無偽造之虞），本院卷一第一六五至一六九頁高雄縣警察局旗山分局
    函覆本院（九十年十一月二十二日），關於被告朱雪珍護照遺失作廢申報表，明
    細如下：護照遺失作廢申報表（朱雪珍，遺失日期：八十九年六月五日），本院
    卷一第二三四頁高雄市警察局三民第一分局函覆本院（九十一年一月二十四日
    ），關於被告張亦嬅於八十九年八月八日申報護照遺失之作廢申報表，本院卷一
    第二三六頁高雄地方法院刑事判決（九十一年訴字第一三三一號，被告：李金
    秀、何青、劉鳳月、劉鳳珍），本院卷二第四八頁內政部警政署入出境管理局
    函覆本院（九十一年十二月九日），關於證人庚○○、丑○○之出入境資料及申
    請資料，明細如下：庚○○入出境紀錄（八十二年八月十二日出境，高雄機場，
    往返香港）（八十二年八月二十四日入境，高雄機場，往返香港）（八十九年五
    月二十三日出境，中正機場）、丑○○入出境紀錄（八十七年五月二十日出境，
    高雄機場）（八十七年五月二十七日入境，高雄機場）以上於本院卷二第七八頁
    護照入出境許可申請書（申請人：庚○○，許可日期：八十九年五月十日，上
    有庚○○身分證正反影本），本院卷第七九頁護照入出境許可申請書（申請人
    ：庚○○，許可日期：八十二年一月十八日），本院卷第八○頁護照入出境許
    可申請書（申請人：丑○○，許可日期：八十九年五月八日，上有丑○○身分證
    正反影本），本院卷第八九頁不准狀況通知單（丑○○，八十九年五月十八日
    ，事由：重複申請不准），本院卷二第九○頁理由書（申請人：丑○○，對象
    ：成易旅行社，八十九年五月十六日，內容概要：辦理退費）護照入出境許可
    申請書（申請人：丑○○，許可日期：八十七年五月十三日，上有丑○○身分證
    正反影本），本院卷第九二頁等附卷可稽；並有署名丁○○護照（00000
    0000，貼用周麗青照片）一本署名丁○○香港簽證（Q二五五九六七，貼
    用周麗青照片）一本張亦嬅簽署本票（四九五三○一、四九五三○四）兩張
    丁○○簽署本票（○八○五○一、○八○五○二）兩張辛○○簽署本票（四九
    五三○六、四九五三○七）兩張己○○簽署本票（四九五三○二、四九五三○
    三、四九五三○五）三張丙○○指認，台北綽號「鈴木」男子託運尊龍客運之
    包裹內裝物品，有大陸偷渡女子照片一人共十二張、及丙○○個人通訊錄，以及
    收件人為「王文雄」之信封袋，癸○○○八十九偵二○二四三號卷第五五至五六
    頁春天旅遊代辦證照收件單（辛○○，八十九年八月二十四日，辦件內容：護
    照），癸○○○八十九偵二○二四三號卷第六七頁春天旅遊代辦證照收件單（
    張亦嬅，八十九年八月二十四日，辦件內容：台胞證），癸○○○八十九偵二○
    二四三號卷第六八頁春天旅遊代辦證照收件單（辛○○，八十九年八月三十一
    日，辦件內容：日本簽證），癸○○○八十九偵二○二四三號卷第六八頁春天
    旅遊代辦證照收件單（巳○○、劉美蘭，八十九年七月十一日，辦件內容：護照
    ），癸○○○八十九偵二○二四三號卷第六九頁春天旅遊代辦證照收件單（江
    靜苑，八十九年七月十三日，辦件內容：日本簽證），癸○○○八十九偵二○二
    四三號卷第六九頁春天旅遊代辦證照收件單（莊桂萍，八十九年六月二十五日
    ，辦件內容：日本簽證），癸○○○八十九偵二○二四三號卷第七○頁春天旅
    遊代辦證照收件單（劉美蘭、巳○○，八十九年七月三日，辦件內容：護照），
    癸○○○八十九偵二○二四三號卷第七○頁春天旅遊代辦證照收件單（未○○
    ，八十九年五月十七日，辦件內容：日本簽證），癸○○○八十九偵二○二四三
    號卷第七一頁春天旅遊代辦證照收件單（未○○，八十九年五月十九日，辦件
    內容：日本簽證），癸○○○八十九偵二○二四三號卷第七一頁春天旅遊代辦
    證照收件單（丁○○，八十九年八月二十一日，辦件內容：護照），癸○○○八
    十九偵二○二四三號卷第七二頁春天旅遊代辦證照收件單（己○○，日期空白
    ，辦件內容：護照），癸○○○八十九偵二○二四三號卷第七二頁春天旅遊代
    辦證照收件單（子○○、朱雪珍，八十九年六月七日，辦件內容：護照），癸○○○八十九偵二○二四三號卷第七三頁春天旅遊代辦證照收件單（洪嫡娟，八
    十九年六月二日，辦件內容：護照），癸○○○八十九偵二○二四三號卷第七三
    頁春天旅遊代辦證照收件單（己○○、丁○○，八十九年八月二十八日，辦件
    內容：日本簽證），癸○○○八十九偵二○二四三號卷第七四頁春天旅遊代辦
    證照收件單（午○○，八十九年七月十八日，辦件內容：日本簽證），癸○○○
    八十九偵二○二四三號卷第七五頁春天旅遊代辦證照收件單（張亦嬅，八十九
    年八月九日，辦件內容：護照），癸○○○八十九偵二○二四三號卷第七五頁
    春天旅遊代辦證照收件單（寅○○，八十九年七月四日，辦件內容：護照），癸○○○八十九偵二○二四三號卷第七六頁春天旅遊代辦證照收件單（江靜苑，
    八十九年七月五日，辦件內容：護照），癸○○○八十九偵二○二四三號卷第七
    六頁春天旅遊代辦證照收件單（乙○○，八十九年六月一日，辦件內容：護照
    、日本簽證），癸○○○八十九偵二○二四三號卷第七七頁春天旅遊代辦證照
    收件單（谷蓮華、尤蓮瓊，八十九年五月二十一日，辦件內容：護照），癸○○○八十九偵二○二四三號卷第七七頁春天旅遊代辦證照收件單（莊桂萍，八十
    九年六月十九日，辦件內容：護照），癸○○○八十九偵二○二四三號卷第七八
    頁春天旅遊代辦證照收件單（杜文齡，八十九年五月十七日，辦件內容：日本
    簽證），癸○○○八十九偵二○二四三號卷第七八頁春天旅遊代辦證照收件單
    （丁○○，八十九年八月二十八日，辦件內容：台胞證），癸○○○八十九偵二
    ○二四三號卷第七九頁春天旅遊代辦證照收件單（丁○○，八十九年八月二十
    二日，辦件內容：港簽），癸○○○八十九偵二○二四三號卷第七九頁春天旅
    遊代辦證照收件單（寅○○，八十九年七月十八日，辦件內容：日本簽證），癸○○○八十九偵二○二四三號卷第八○頁春天旅遊代辦證照收件單（侯麗英，
    八十九年六月九日，辦件內容：護照），癸○○○八十九偵二○二四三號卷第八
    ○頁等扣案可資佐證；被告丙○○自白與事實相符，堪為認罪科刑之依據，本件
    事證明確，被告罪行洵堪認定。
二、核被告丙○○所為係犯如下罪：
    (一)其乘張亦嬅、己○○、丁○○、辛○○需款急迫，貸予一萬元，同時預扣十天
      一期之一千元利息，而獲取月息三十分之顯不相當重利等情，所為係犯刑法第
      三百四十四條重利罪。所為多次重利犯行，均時間緊接，且方法相同，又觸犯
      構成要件相同之罪名，顯均係基於概括犯意反覆為之，為連續犯，應論以一罪
      。
    (二)與同案被告張亦嬅所為則係犯刑法第二百十四條使公務員登載不實文書罪及同
      法第一百七十一條第一項未指定犯人誣告罪；所犯論罪(一)連續重利罪與前開二
      罪間，有方法目的牽連關係，為牽連犯，應從一重之使公務員登載不實文書罪
      處斷；又其與同案被告張亦嬅就上開犯行有犯意連絡，行為共同，為共同正犯
      。
    (三)與同案被告朱雪珍所為部分，核係犯護照條例第二十三條第二項、第一項之行
      使變造國民身份證，以供申請護照罪、刑法第二百十四條使公務員登載不實文
      書罪及同法第一百七十一條第一項未指定犯人誣告罪、刑法第二百十六條、第
      二百十之行使偽造私文書罪。所犯上開各罪間，有方法目的牽連關係，為牽連
      犯，應從一重之行使偽造私文書罪處斷；其與朱雪珍、劉鳳珍、「小四」、「
      小五」間就上開犯行有犯意連絡及行為分擔，均為共同正犯。
   (四)其利用張亦嬅、己○○、丁○○、辛○○借款時交付之身份證，加以變造張女
     之身分證後申辦護照，並交由綽號「小四」、「小五」等不詳姓名年藉之男子
     進行「剃頭」工作，即將原來身分證照片更換為大陸女子照片，丙○○再持偽
     造之身分證委託不知情之高雄市春天及易誠旅行社業務員，向外交部申請護照
     ，而利用不知情之旅行社業務員，偽以張亦嬅等人名義，並代填「中華民國普
     通護照申請書」之私文書，偽簽張亦嬅署押於上開申請書，持向外交部申請護
     照而行使，並使承辦之公務員將前開不實事項登載於其職務上所掌之公文書上
     ，同時製發張亦嬅等人之中華民國護照，丙○○將該等護照再售予綽號「小保
     」之不詳姓名成年男子供大陸女子持之使用，又其利用不知情之朱雪珍〔八十
     九年六月九日以前交付之身份證件〕交付未○○、庚○○、申○○及壬○○〔
     另由不詳姓名之人交付〕等人之身分證，至高雄市尊龍客運公司，領取小保所
     寄內有需要取得護照之大陸女子相片之包裹，將前開身分證及大陸女子相片寄
     至台北市由「小四」、「小五」等真實姓名不詳之男子進行「剃頭」工作，即
     將原來身分證照片更換為大陸女子照片，丙○○再持偽造之身分證委託不知情
     之高雄市春天及易誠旅行社業務員，向外交部申請護照，而利用不知情之旅行
     社業務員，偽以朱慧珍、未○○、壬○○、庚○○、申○○等人名義，並代填
     「中華民國普通護照申請書」之私文書，偽簽渠等署押於上開申請書，持向外
     交部申請護照而行使，並使承辦之公務員將前開不實事項登載於其職務上所掌
     之公文書上，同時製發朱慧珍、未○○、壬○○、庚○○、申○○等人之中華
     民國護照，再由丙○○持上開護照申辦香港及日本等地區之入境許可證，將護
     照連同入境許可證以每本七至十萬元之代價售予「小保」之不詳姓名男子，小
     保再以十五萬元之代價售予不詳姓名之大陸女子，其中以申○○名義所申領之
     護照及入境許可證，丙○○則售予台灣人民張慧齡（起訴書內誤載為申○○，
     現由台灣新竹地方法院檢察署偵辦中）使用，所為係犯護照條例第二十三條第
     二項、第一項之行使變造國民身份證，以供申請護照罪、刑法第二百十四條使
     公務員登載不實文書罪、刑法第二百十六條、第二百十之行使偽造私文書罪。
     所犯上開各罪及與論罪(二)之罪間，有方法目的牽連關係，為牽連犯，應從一重
     之行使偽造私文書罪處斷；其與「小四」、「小五」間就上開犯行有犯意連絡
     及行為分擔，均為共同正犯。
   (五)被告與共同被告劉鳳珍，於李金秀、何青違法入臺期間，提供住處供二人藏匿
     之行為，則係犯刑法第一百六十四條第一項藏匿人犯罪；被告丙○○與共同被
     告李金秀、何青、劉鳳珍、劉鳳月，先變造卯○○、辰○○身分證供以申請護
     照，再利用不知情之旅行社職員持該變造之身分證，以卯○○、辰○○名義偽
     簽署押進而偽造護照申請書、日本入境簽證申請書，分別持向外交部、日本交
     流協會行使申請核發取得卯○○、辰○○護照及日本國簽證等行為，核係犯護
     照條例第二十三條第二項、第一項之行使變造國民身分證以供申請護照罪、刑
     法第二百十六條、第二百十條行使偽造私文書罪及同法第二百十四條使公務員
     登載不實文書罪。所犯上開各罪間，有方法目的牽連關係，為牽連犯，應從一
     重之行使偽造私文書罪處斷；被告與李金秀、何青、劉鳳珍、劉鳳月就上開犯
     行，有犯意連絡，行為分擔，為共同正犯。日本入境簽證申請書上偽造卯○○
     、辰○○簽名，則係偽造該申請私文書之部分行為，日本入境簽證申請書等私
     文書之低度行為，亦為行使之高度行為所吸收，均不另論罪。
  (六)其利用不知情之旅行社承辦人員犯行使偽造私文書罪、使公務員登載不實罪、行
    使變造申請護照文書罪，係間接正犯。又其變造身份證持以行使之行為，應為特
    別規定之上開護照條例之規定所吸收，僅論以上開護照條例之罪。再其申請行為
    已為行使行為吸收，在護照申請書偽簽己○○、丁○○、辛○○、張亦嬅、未○○、申○○、庚○○、丑○○、洪嫡娟、朱雪珍、午○○、巳○○、乙○○、甲○○、寅○○、子○○、卯○○、辰○○等人署押之行為係偽造文書行為之部分
    行為，均不另論罪。又其前開連續將己○○、丁○○、辛○○、張亦嬅、未○○
    、申○○、庚○○、丑○○、洪嫡娟、朱雪珍、午○○、巳○○、乙○○、甲○○、寅○○、子○○、卯○○、辰○○等人身份證件變造並冒名申請護照，行使
    偽造護照申請書之私文書，使公務員登載不實等犯行，均時間緊接，且方法相同
    ，又觸犯構成要件相同之罪名，顯均係基於概括犯意反覆為之，為連續犯，應分
    別論以一罪。
  (七)審酌被告明知以身份證件冒名申請護照而協助大陸偷渡客等人士持冒名護照闖關
    等犯行，足以影響戶政機關之戶政管理、國家對於人民入出境管理之正確性及國
    境安全之危害，其為一己私利，其參與人蛇集團，負責藏匿大陸偷渡客、冒名申
    請護照、簽證或提供偽造證件協助大陸偷渡客持冒名護照闖關，行為實屬不該，
    惟念犯後坦承犯行，態度尚佳等一切情狀，量處如主文所示之刑。扣案如附表所
    示之物，均為被告丙○○供犯罪所用及因犯前揭罪所得之物，併依刑法第三十八
    條第一項第二款、第三款規定沒收。偽造之己○○、丁○○、辛○○、張亦嬅、
    未○○、申○○、庚○○、丑○○、洪嫡娟、朱雪珍、午○○、巳○○、乙○○
    、甲○○、寅○○、子○○、卯○○、辰○○名義普通護照申請書，既經被告丙○○利用不知情之旅行社人員持向外交部行使而交付，即屬外交部執行業務所取
    得之文件，已非被告所有，自不得宣告沒收；惟其上偽造之「己○○」、「丁○○」、「辛○○」、「張亦嬅」、「未○○」、「申○○」、「庚○○」、「丑
    ○○」、「洪嫡娟」、「朱雪珍」、「午○○」、「巳○○」、「乙○○」、「
    甲○○」、「寅○○」、「子○○」、「卯○○」、「辰○○」等署押，不問屬
    於犯人與否，均應依刑法第二百十九條規定沒收之。另變造之己○○、丁○○、
    辛○○、張亦嬅、未○○、申○○、庚○○、丑○○、洪嫡娟、朱雪珍、午○○
    、巳○○、乙○○、甲○○、寅○○、子○○、卯○○、辰○○身分證上所黏貼
    之不詳姓名大陸女子及人士照片，因該身分證未扣案，為免日後執行困難，均不
    併為沒收諭知。卯○○、辰○○日本入境簽證申請書上所偽造之「卯○○」、「
    DUNG LI CHING」及「辰○○」、「LIAO LI PING」中英文簽名，不問屬於犯人
    與否，均應依刑法第二百十九條規定沒收。至偽造之卯○○、辰○○日本入境簽
    證申請書（申請書上所貼附之李金秀、何青照片及變造之卯○○、辰○○身分證
    影本，因已與申請書結合一體，應視為申請書之一部分），既經同案被告丙○○
    利用不知情之旅行社人員持向日本交流協會行使而交付，即屬日本交流協會執行
    業務所取得之文件，已非被告等人所有，另變造之卯○○、辰○○身分證上所黏
    貼之李金秀、何青照片，因該身分證未扣案，為免日後執行困難，均不併為沒收
    諭知。另檢察官移送本院併辦部分（九十年度毒偵字第一九九一０號、九十一年
    度偵字第二五八三七號），雖未據起訴，惟此部分與前開論罪科刑之犯罪事實，
    有連續犯之裁判上一罪關係，已如前述，自為起訴效力所及，本院自應就公訴人
    移送併辦部分一併加以裁判，附此敘明。
據上論斷，應依刑事訴訟法第二百七十三條之一第一項、第二百九十九條第一項前段
，護照條例第二十三條第二項、第一項，刑法第十一條前段、第二十八條、第五十六
條、第一百六十四條第一項、第一百七十一條第一項、第二百十四條、第二百十條、
第二百十六條、第三百四十四條、第五十五條、第三十八條第一項第二款、第三款、
第二百十九條，罰金罰鍰提高標準條例第一條前段，判決如主文。
中      華      民      國    九十三    年      七      月    三十    日
                                臺灣高雄地方法院刑事第一庭
                                    審判長法  官  林水城
                              法  官  方百正
                                          法  官  陳銘珠
右正本證明與原本無異。
如不服本判決，應於判決送達後十日內，向本院提出上訴狀。
                                          書記官  謝群育
中      華      民      國    九十三    年      七      月    三十    日
參考法條：
護照條例第二十三條
偽造、變造國民身分證以供申請護照，足以生損害於公眾或他人者，處五
年以下有期徒刑、拘役或科或併科新臺幣五十萬元以下之罰金。
行使前項文書者，亦同。
將國民身分證交付他人或謊報遺失，以供冒名申請護照者，處五年以下有
期徒刑、拘役或科或併科新臺幣十萬元以下之罰金。
前項冒用名義者，亦同。
受託申請護照，明知第一項至第四項事實或偽造、變造或冒用之照片，仍
代申請者，處五年以下有期徒刑、拘役或科或併科新臺幣十萬元以下之罰
金。
中華民國刑法第一百 十一條
(未指定犯人誣告罪)
未指定犯人，而向該管公務員誣告犯罪者，處一年以下有期徒刑、拘役或三百元以下
罰金。
未指定犯人，而偽造、變造犯罪證據，或使用偽造、變造之犯罪證據，致開始刑事訴
訟程序者，亦同。
中華民國刑法第二百一十四條
(使公務員登載不實罪)
明知為不實之事項，而使公務員登載於職務上所掌之公文書，足以生損害於公眾或他
人者，處三年以下有期徒刑、拘役或五百元以下罰金。
中華民國刑法第二百一十條
(偽造變造私文書罪)
偽造、變造私文書，足以生損害於公眾或他人者，處五年以下有期徒刑。
中華民國刑法第二百一十六條
(行使偽造變造或登載不實之文書罪)
行使第二百十條至第二百十五條之文書者，依偽造、變造文書或登載不實事項或使登
載不實事項之規定處斷。
中華民國刑法第三百四十四條
(重利罪)
乘他人急迫、輕率或無經驗貸以金錢或其他物品，而取得與原本顯不相當之重利者，
處一年以下有期徒刑、拘役或科或併科一千元以下罰金。
附表：
  ┌──┬──────────────────────┬────────┐
  │編號│扣押物品                                    │沒收依據        │
  ├──┼──────────────────────┼────────┤
  │一  │署名丁○○護照一本（000000000，貼用│均為刑法第三十八│
  │    │周麗青照片）                                │條第一項第三款  │
  ├──┼──────────────────────┤                │
  │二  │署名丁○○香港簽證一本（Q二五五九六七，貼用 │                │
  │    │周麗青照片）                                │                │
  ├──┼──────────────────────┤                │
  │三  │署名朱雪珍護照一本                          │                │
  ├──┼──────────────────────┤                │
  │四  │署名卯○○護照一本（000000000）    │                │
  ├──┼──────────────────────┤                │
  │五  │署名卯○○日本國簽證一張（GB0000000）│                │
  ├──┼──────────────────────┤                │
  │六  │署名辰○○護照一本（000000000）    │                │
  ├──┼──────────────────────┤                │
  │七  │署名辰○○日本國簽證一張（GB0000000）│                │
  ├──┼──────────────────────┤                │
  │八  │張亦嬅簽署本票二張（四九五三○一、四九五三○│                │
  │    │四）                                        │                │
  ├──┼──────────────────────┤                │
  │九  │丁○○簽署本票二張（○八○五○一、○八○五○│                │
  │    │二）                                        │                │
  ├──┼──────────────────────┤                │
  │十  │辛○○簽署本票二張（四九五三○六、四九五三○│                │
  │    │七）                                        │                │
  ├──┼──────────────────────┤                │
  │十一  │己○○簽署本票三張（四九五三○二、四九五三○│                │
  │    │三、四九五三○五）                          │                │
  ├──┼──────────────────────┼────────┤
  │十二  │台北綽號「鈴木」男子託運尊龍客運之包裹，內裝│均為刑法第三十八│
  │    │物品有大陸偷渡女子照片一人共十二張、丙○○個│條第一項第二款  │
  │    │人通訊錄，以及收件人為「王文雄」之信封袋一只│                │
  ├──┼──────────────────────┤                │
  │十三  │春天旅遊代辦證件收件單（辛○○，八十九年八月│                │
  │    │二十四日，辦件內容：護照）                  │                │
  ├──┼──────────────────────┤                │
  │十四  │春天旅遊代辦證件收件單（張亦嬅，八十九年八月│                │
  │    │二十四日，辦件內容：台胞證）                │                │
  ├──┼──────────────────────┤                │
  │十五  │春天旅遊代辦證件收件單（辛○○，八十九年八月│                │
  │    │三十一日，辦件內容：日本簽證）              │                │
  ├──┼──────────────────────┤                │
  │十六  │春天旅遊代辦證件收件單（江靜苑，八十九年七月│                │
  │    │十三日，辦件內容：日本簽證）                │  │
  ├──┼──────────────────────┤                │
  │十七  │春天旅遊代辦證件收件單（未○○，八十九年五月│                │
  │    │十七日，辦件內容：日本簽證）                │                │
  ├──┼──────────────────────┤                │
  │十八  │春天旅遊代辦證件收件單（未○○，八十九年五月│                │
  │    │十九日，辦件內容：日本簽證）                │                │
  ├──┼──────────────────────┤                │
  │十九  │春天旅遊代辦證件收件單（丁○○，八十九年八月│                │
  │    │二十一日，辦件內容：護照）                  │                │
  ├──┼──────────────────────┤                │
  │二十  │春天旅遊代辦證件收件單（己○○，日期空白，辦│                │
  │    │件內容：護照）                              │                │
  ├──┼──────────────────────┤                │
  │  │春天旅遊代辦證件收件單（子○○、朱雪珍，八十│                │
  │    │九年六月七日，辦件內容：護照）              │                │
  ├──┼──────────────────────┤                │
  │  │春天旅遊代辦證件收件單（洪嫡娟，八十九年六月│                │
  │    │二日，辦件內容：護照）                      │                │
  ├──┼──────────────────────┤                │
  │  │春天旅遊代辦證件收件單（己○○、丁○○，八十│                │
  │    │九年八月二十八日，辦件內容：日本簽證）      │                │
  ├──┼──────────────────────┤                │
  │  │春天旅遊代辦證件收件單（午○○，八十九年七月│                │
  │    │十八日，辦件內容：日本簽證）                │                │
  ├──┼──────────────────────┤                │
  │  │春天旅遊代辦證件收件單（張亦嬅，八十九年八月│                │
  │    │九日，辦件內容：護照）                      │      │
  ├──┼──────────────────────┤                │
  │  │春天旅遊代辦證件收件單（寅○○，八十九年七月│                │
  │    │四日，辦件內容：護照）                      │                │
  ├──┼──────────────────────┤                │
  │  │春天旅遊代辦證件收件單（江靜苑，八十九年七月│                │
  │    │五日，辦件內容：護照）                      │                │
  ├──┼──────────────────────┤                │
  │  │春天旅遊代辦證件收件單（乙○○，八十九年六月│                │
  │    │一日，辦件內容：護照、日本簽證）            │                │
  ├──┼──────────────────────┤                │
  │  │春天旅遊代辦證件收件單（杜文齡，八十九年五月│                │
  │    │十七日，辦件內容：日本簽證）                │                │
  ├──┼──────────────────────┤                │
  │  │春天旅遊代辦證件收件單（丁○○，八十九年八月│                │
  │    │二十八日，辦件內容：台胞證）                │                │
  ├──┼──────────────────────┤                │
  │  │春天旅遊代辦證件收件單（丁○○，八十九年八月│                │
  │    │二十二日，辦件內容：港簽）                  │                │
  ├──┼──────────────────────┤                │
  │  │春天旅遊代辦證件收件單（寅○○，八十九年七月│                │
  │    │十八日，辦件內容：日本簽證）                │                │
  └──┴──────────────────────┴────────┘
